臺灣新竹地方法院刑事判決　　　　　　　 96年度訴字第296號
公　訴　人　臺灣新竹地方法院檢察署檢察官
被　　　告　乙○○
指定辯護人　朱昭勳律師
上列被告因違反槍砲彈藥刀械管制條例案件，經檢察官提起公訴
（96年度偵字第310號），本院判決如下：
    主  文
乙○○未經許可，寄藏可發射子彈具有殺傷力之改造手槍，處有
期徒刑年貳月，併科罰金新臺幣陸萬元，罰金如易服勞役，以
新臺幣壹仟元折算壹日。扣案仿WALTHER廠PPK/S型半自動手槍製
造之槍枝換裝土造金屬槍管而成之改造手槍壹枝（槍枝管制編號
：0000000000號，含彈匣壹個），沒收之。
    犯罪事實
一、乙○○明知可發射金屬或子彈具有殺傷力之改造手槍為槍砲
    彈藥刀械管制條例所管制之物品，未經中央主管機關內政部
    許可不得無故寄藏，竟基於非法寄藏具有殺傷力改造手槍之
    犯意，於民國95年11月下旬某不詳時間，在甲○○位於新竹
    縣竹北市六家高鐵站附近某不詳地點之租屋處，受甲○○（
    未據起訴）所託，代為保管具有殺傷力之仿WALTHER廠PPK/S
    型半自動手槍製造之槍枝換裝土造金屬槍管而成之改造手槍
    1 枝（槍枝管制編號0000000000號；含彈匣1個）、及不具
    殺傷力之改造子彈4顆（經採樣1顆試射，無法擊發，認均不
    具殺傷力），乙○○非但未依規定向司法警察機關報繳，反
    未經許可，將上開槍枝及子彈等物，藏置在其所暫居之新竹
    縣竹北市六家高鐵站附近某不詳地點之租屋處，迨同年12月
    26 日下午5時50分許，因與甲○○約定前往友人吳進福位在
    新竹市○○○街64號1樓之居所交槍時，為警經乙○○同意
    搜索，當場查獲，並扣得上開槍枝及子彈，因而查悉上情。
三、案經新竹市警察局第二分局報告臺灣新竹地方法院檢察署檢
    察官偵查起訴。
    理  由
壹、證據能力之認定：
一、按被告以外之人於審判外之言詞或書面陳述，除法律另有規
    定者外，不得作為證據，刑事訴訟法第159條第1項固有明文
    規定。惟被告以外之人於偵查中向檢察官所為之陳述，除顯
    有不可信之情況外，得為證據。又被告以外之人於檢察事務
    官、司法警察官或司法警察調查中所為之陳述，與審判中不
    符時，其先前之陳述具有較可信之特別情況，且為證明犯罪
    事實存否所必要者，得為證據。且被告以外之人於審判外之
    陳述，雖不符刑事訴訟法第159條之1至之4之規定，惟經當
    事人於審判程序同意作為證據，法院審酌該言詞陳述或書面
    陳述作成時之情況，認為適當者，亦得為證據，復為同法第
    159條之1第2項、第159條之2、第159條之5第1項所明定。復
    按傳聞法則之重要理論依據，在於傳聞證據未經當事人之反
    對詰問予以核實，乃予排斥，惟若當事人已放棄對原供述人
    之反對詰問權，於法院審判時表明同意該等傳聞證據可作為
    證據，基於證據資料愈豐富，愈有助於真實發現之理念，並
    貫徹刑事訴訟法修法加重當事人進行主義之精神，確認當事
    人對於證據能力有處分權之制度，傳聞證據經當事人同意作
    為證據，法院認為適當者，亦得為證據。另當事人對於傳聞
    證據表示「沒有意見」，而未於言詞辯論終結前聲明異議（
    Without Objection），應視為已有將該等傳聞證據採為證
    據之同意，此刑事訴訟法第159條之5定有明文。
二、本案被告乙○○於本院準備程序中已表示對本院所提示所有
    卷內人證物證之證據能力沒有意見，迄本院辯論終結前，被
    告乙○○亦未爭執本案證據之證據能力，依刑事訴訟法第15
    9條之5 第2項之規定，應視為被告乙○○已同意本案犯罪事
    實欄相關之傳聞證據均可作為證據；另檢察官於本院審理程
    序中已表示對本院所提示調查之卷內人證物證之證據能力沒
    有意見，本院斟酌本案卷內之證據並非非法取得，亦無證明
    力明顯過低之情形，且經本院於審判期日依法進行證據之調
    查、辯論，當事人於訴訟上之程序權，已受保障，均得採為
    證據，先予敘明。
貳、被告乙○○違反槍砲彈藥刀械管制條例部分：
一、上揭犯罪事實，業據被告乙○○於警詢、偵查之供述及本院
    訊問、準備、審判程序中均坦承不諱，其稱：上開為警所查
    扣之改造槍彈，係其於95年11月下旬某不詳時間，在甲○○
    位在新竹縣竹北市六家高鐵站附近某不詳地點之租屋處，受
    甲○○所託，代為保管，因當時甲○○正要搬離前開租屋處
    ，故將槍枝交予其保管，其就將槍枝寄藏在暫住之上開甲○
    ○之租屋處，當時該槍枝係用一般的背包裝著，甲○○交槍
    枝予其時，有告知袋子裡裝的是槍，會攜槍前往吳進福之租
    屋處，是因為甲○○有通知其會前去吳進福之租屋處取槍，
    因而為警查獲等語（見偵查卷【一】第92頁、本院卷第21、
    50頁）。復有下列證據資為佐憑：
（一）證人潘明聖於警詢、偵查時之證述，其稱：為警查獲之槍
      枝，是甲○○交予被告乙○○保管，甲○○拿給被告乙○
      ○時，是用一個袋子裝的等情（見偵查卷【一】第15、93
      頁）；證人吳進福則於偵查中證稱：為警查扣之槍枝，係
      在被告乙○○所攜來的背包內查獲等語（見偵查卷【一】
      95 頁）。
（二）扣案之改造仿WALTHER廠PPK/S型半自動手槍製造之槍枝換
      裝土造金屬槍管而成之改造手槍1 枝（槍枝管制編號
      0000000000號；含彈匣1個，保管字號：96年度黃保管字
      第4號，見偵查卷【一】第120頁）。
（三）內政部警政署刑事警察局96年1月11日刑鑑字第096000333
      1號槍彈鑑定書1份（見偵查卷【一】第118、119頁、偵查
      卷【二】第117頁）在卷可稽，其鑑定結果為：一送鑑改
      造手槍1枝（槍枝管制編號：0000000000號），認係由嬐
      ALTHER廠PPK/S型半自動手槍製造之槍枝換裝土造金屬槍
      管而成之改造手槍，機械性能良好，可擊發適用子彈，認
      具殺傷力。二送鑑子彈4顆，認均係具直徑約8.0mm土造金
      屬彈頭之土造子彈，採樣1 顆試射，無法擊發，認不具殺
      傷力。
（四）刑案現場採證相片8張（見偵查卷【一】第72至75頁）。
（五）新竹市警察局第二分局95年12月26日下午5時30分起至50
      分止搜索筆錄、扣押物品目錄表、扣押物品收據等（見偵
      查卷【一】第66至70頁）。
（六）綜上，本件事證業臻明確，被告乙○○上揭寄藏改造手槍
      之犯行至堪認定，應依法予以論科。
二、論罪科刑：
（一）按「寄藏」與「持有」，均係將物置於自己實力支配之下
      ，僅寄藏必先有他人持有行為，而後始為之受寄代藏，故
      受寄人代為保管，其保管之本身，亦屬持有，不過此之持
      有係受寄之當然結果，槍砲彈藥刀械管制條例第8 條第4
      項、第12條第4 項及第13條第4 項，既就「持有」與「寄
      藏」為分別處罰之規定，則單純之「持有」，固不包括「
      寄藏」，惟「寄藏」之受人委託代為保管，其保管之本身
      所為之「持有」，既係「寄藏」之當然結果，法律上自宜
      僅就「寄藏」行為為包括之評價，不應另就「持有」予以
      論罪（最高法院74年台上字3400號判例意旨參照）；又未
      經許可，持有槍枝，其持有之繼續，既屬行為之繼續，亦
      即一經持有，其罪即已成立，但其完結須繼續至持有行為
      終了之時止，則包括持有之寄藏槍枝行為，自應同視，其
      寄藏犯罪行為之完結，亦應至寄藏及該寄藏包括之持有行
      為終了時止。是被告乙○○自案外人甲○○處收受上開改
      造手槍而為寄藏，應論以寄藏改造手槍之單純一罪，不另
      就其「持有」之犯行予以論處。
（二）核被告乙○○所為寄藏槍枝，係犯槍砲彈藥刀械管制條例
      第8條第4項之未經許可，寄藏可發射子彈具有殺傷力改造
      手槍罪。
（三）蒞庭之公訴檢察官認被告乙○○所為寄藏槍枝部分，係犯
      同條項之持有（另起訴書犯罪事實欄係記載寄藏，而於所
      犯法條係記載持有），惟槍砲彈藥刀械管制條例上規定之
      「持有」與「寄藏」2種行為，固均為將物品置於自己實
      力支配之下，然前者乃指為自己管領之目的，將物品移入
      自己實力支配之下；後者則係以為他人管領之目的，將物
      品移入自己實力支配之下之意，其態樣、要件並不盡相同
      ，本件被告之上開被查獲之槍枝尚無為自己管領之目的，
      將物品移入自己實力支配之下，已如前述，應屬「寄藏」
      行為，蒞庭之公訴檢察官認被告乙○○所犯法條係持有及
      起訴書所犯法條之記載持有均容有誤會，並當庭予以更正
      為未經許可寄藏具殺傷力之改造手槍罪，故自無庸變更起
      訴法條，均併予敘明。
（四）科刑：
  １、主刑：審酌被告乙○○前有施用毒品，經觀察勒戒之前案
      紀錄，有臺灣高等法院被告前案紀錄1份附卷可參，素行
      難謂良好，其未經許可寄藏改造手槍之行為，增加社會潛
      在危險性，然並未持之以犯罪之犯罪動機、目的、手段，
      未造成實際危害及被告之生活狀況、品行，以及被告犯罪
      後自警詢時、偵查中、本院準備程序及審理程序訊問時均
      能坦白承認犯行，於審理中亦未再聲請調查證據，以節省
      司法資源及成本之支出，態度良好等一切情狀，量處如主
      文所示之刑及併科罰金，並就罰金部分，諭知易服勞役之
      折算標準，以資懲儆。
　２、從刑（沒收）：扣案具有殺傷力之改造手槍1枝（槍枝管
  　　制編號：0000000000號，含彈匣１個），該彈匣1個，為
    　附屬於該改造手槍之物，應與該改造手槍同視而為一併處
      分，亦均屬違禁物，應依刑法第38條第1項第1款之規定併
      為宣告沒收。另扣案之土造子彈4顆，均非被告乙○○所
      有之物，且經採樣1顆鑑定結果，認不具殺傷力，有前開
      內政部警政署刑事警察局96年1月11日刑鑑字第096000333
      1號槍彈鑑定書1份在卷可佐，自非違禁物，爰不另為沒收
      之諭知，附此敘明。
三、適用法律依據：
（一）程序法方面：刑事訴訟法第299 條第1 項前段。
（二）實體法方面：槍砲彈藥刀械管制條例第8條第4項，刑法第
      11條前段、第42條第3項、第38條第1項第1款。
本案經檢察官林奕到庭執行職務
中　　華　　民　　國　　96　　年　　7 　　月　　30　　日
                  刑事第四庭  審判長法　官　林秋宜
                                    法  官  馮俊郎
                                    法  官  劉兆菊
以上正本證明與原本無異。
如不服本判決應於收受本判決後十日內向本院提出上訴書狀，其
未敘述上訴理由者，並得於提起上訴後十日內向本院補提理由書
狀「切勿逕送上級法院」。
中　　華　　民　　國　　96　　年　　7 　　月　　30　　日
                                    書記官  蕭汝芳
附錄本案論罪科刑實體法條全文：
＊槍砲彈藥刀械管制條例第8 條第4 項：
【未經許可，製造、販賣或運輸鋼筆槍、瓦斯槍、麻醉槍、獵
槍、空氣槍或第4 條第1 項第1 款所定其他可發射金屬或子彈具
有殺傷力之各式槍砲者，處無期徒刑或5 年以上有期徒刑，併科
新臺幣1 千萬元以下罰金。
未經許可，轉讓、出租或出借前項所列槍枝者，處5 年以上有
期徒刑，併科新臺幣1 千萬元以下罰金。
意圖供自己或他人犯罪之用，而犯前2 項之罪者，處無期徒刑
或7 年以上有期徒刑，併科新臺幣1 千萬元以下罰金。】
未經許可，持有、寄藏或意圖販賣而陳列第1 項所列槍枝者，
處3 年以上10年以下有期徒刑，併科新臺幣700 萬元以下罰金。
